臺灣高等法院刑事判決
109年度上訴字第1487號
上  訴  人  
即  被  告  張峯維


選任辯護人  蕭仁杰律師
上列上訴人即被告因詐欺等案件，不服臺灣臺北地方法院108年
度審訴字第1445號，中華民國109年3月11日第一審判決（起訴案
號：臺灣臺北地方檢察署108年度偵字第25932號、第28807號，
及移送併辦案號：同署109年度偵字第2742號、臺灣士林地方檢
察署109年度偵字第9246號、臺灣新北地方檢察署109年度偵字第
15258號、第8084號），提起上訴，本院判決如下：
    主  文
原判決關於犯如附表一編號1至2、5至7、9至10及定應執行刑部
分均撤銷。 
張峯維犯如附表一編號1至2、5至7、9至10所示之罪，各處如附
表一編號1至2、5至7、9至10「主文」欄所示之刑。
其他上訴駁回。
上開撤銷改判部分與上訴駁回有期徒刑部分（即附表一編號3、4
、8），應執行有期徒刑貳年拾月。
    事  實
一、張峯維於民國108年9月間某日起，參與真實姓名年籍不詳、
    綽號「華哥」之人所屬詐欺集團，擔任車手，而與該集團成
    員，共同意圖為自己不法之所有，基於三人以上詐欺取財及
    洗錢之犯意聯絡，於如附表一所示之時間，以如附表一所示
    之方式，詐騙如附表一所示之人，致渠等陷於錯誤，而於如
    附表一所示之轉帳（匯款）時間，將如附表一所示金額分別
    轉（匯）入如附表一所示之帳戶。張峯維則以LINE通訊軟體
    受「華哥」指示，先後向該集團成員（下稱「交簿手」）領
    取如附表一所示帳戶之存摺、提款卡，於如附表二所示之時
    間、地點，提領如附表二所示之款項，再將款項攜至指定地
    點，交予與「交簿手」不同之該集團成員（下稱「收款手」
    ），藉此製造金流斷點，隱匿特定犯罪所得之去向及所在，
    並因而獲得新臺幣（下同）3,000元之報酬。嗣如附表一所
    示之人發覺受騙而報警，張峯維於108年10月18日為警查獲
    並扣得如附表三所示之物，始悉上情。
二、案經李英南、白賢仁、紀滿足、紀春分、賴季溱、徐鳴昌、
    許芳展、李淑華及蕭麗蓉訴由臺北市政府警察局刑事警察大
    隊、中正第一分局、萬華分局報請臺灣臺北地方檢察署檢察
    官偵查起訴暨移送併辦。
    理  由
壹、證據能力：
一、按刑事訴訟法第159條第1項固規定，被告以外之人於審判外
    之言詞或書面陳述，除法律有規定者外，不得作為證據。惟
    同法第159條之5亦明定：「被告以外之人於審判外之陳述，
    雖不符前4條之規定，而經當事人於審判程序同意作為證據
    ，法院審酌該言詞陳述或書面陳述作成時之情況，認為適當
    者，亦得為證據。」、「當事人、代理人或辯護人於法院調
    查證據時，知有刑事訴訟法第159條第1項不得為證據之情形
    ，而未於言詞辯論終結前聲明異議者，視為有前項之同意。
    」其立法意旨在基於證據資料愈豐富，愈有助於真實發現之
    理念，酌採當事人進行主義之證據處分權原則，並強化言詞
    辯論主義，透過當事人等到庭所為之法庭活動，在使訴訟程
    序順暢進行之要求下，承認傳聞證據於一定條件內，得具證
    據適格，屬於傳聞法則之一環，基本原理在於保障被告之訴
    訟防禦反對詰問權。是若被告對於證據之真正、確實，根本
    不加反對，完全認同者，即無特加保障之必要，不生所謂剝
    奪反對詰問權之問題（最高法院102年度台上字第309號判決
    意旨參照）。又當事人、代理人或辯護人於調查證據時，知
    有刑事訴訟法第159條第1項不得為證據之情形，卻表示「對
    於證據調查無異議」、「沒有意見」等意思，而未於言詞辯
    論終結前聲明異議者，應視為已有將該等傳聞證據採為證據
    之同意（最高法院93年度台上字第3533號、94年度台上字第
    2976號判決意旨參照）。經查，本判決下列所引各項供述證
    據，檢察官、上訴人即被告張峯維（下稱被告）及其辯護人
    本院於最後審理期日逐一提示並告以要旨，檢察官、被告及
    其辯護人就此部分證據之證據能力亦未聲明異議（見本院卷
    第103至107頁），本院審酌各該證據作成時之情況，並無違
    法不當或證明力明顯過低之瑕疵，認以之作為證據應屬適當
    ，依刑事訴訟法第159條之5規定，俱有證據能力。
二、至其餘憑以認定被告犯罪事實所引各項非供述證據，查無違
    反法定程序取得之情，依同法第158條之4規定反面解釋，俱
    有證據能力。
貳、實體部分
一、上開事實，業據被告於警詢、偵查、原審及本院審理中坦承
    不諱（見偵字第25932號卷第25至30頁、第97至99頁、第145
    至149頁、偵字第28807號卷第9至12頁、偵字第18081號卷第
    77至81頁、原審卷第75頁、第124頁、本院卷第115至126頁
    ），核與告訴人李英南、白賢仁、賴季溱、徐鳴昌、許芳展
    、紀滿足、紀春分、李淑華、蕭麗蓉及被害人白惠美各於警
    詢中證述遭詐騙集團成員詐騙，而將款項轉（匯）入如附表
    一所示帳戶等語相符（見偵字第25932號卷第185至187頁、
    第215至217頁、第229至230頁、第253至255頁、第295至296
    頁、第299至301頁、第325至326頁、第331至332頁、第347
    至348頁偵字第28807號卷第17至19頁），並有被告LINE對話
    內容截圖、被告於ATM提領款項之錄影畫面翻拍照片、提領
    情形一覽表、京城銀行63491、聯邦銀行25041、郵局09925
    、陽信銀行33115、上海銀行83735、元大銀行40445、郵局0
    8830、渣打銀行35409帳戶之熱點資料案件詳細列表、存提
    紀錄單、自跨行ATM交易明細查詢表、網路銀行轉帳紀錄、
    帳戶交易明細、ATM提領紀錄、匯款委託書客戶回條、匯款
    申請書收執聯等件在卷可稽（見偵字第25932號卷第41至68
    頁、第69至75頁、第135至137頁、第151至153頁、第155至1
    77頁、第179至181頁、第188至195頁、第209至214頁、第21
    8至221頁、第223至227頁、第231至235頁、第237至252頁、
    第256至267頁、第277至293頁、第297至298頁、第302至304
    頁、第309至313頁、第315至323頁、第327至328頁、第333
    至335頁、第337至346頁、第349至351頁、偵字第28807號卷
    第13至15頁、第25至33頁、第39至41頁），足認被告任意性
    自白與事實相符，堪予採信，事證明確，被告犯行堪以認定
    ，均應依法論科。至被告之辯護人稱：被告於臺灣新北地方
    法院之另案業已判決，經被告提起上訴繫屬本院，乃同一詐
    騙集團，請求併案審理云云，然該案之犯罪時間及被害人均
    與本案不同，有臺灣新北地方法院108年度金訴字第158號刑
    事判決在卷可稽（見本院卷第135至141頁），無從認屬同一
    案件，即難合併審理，附此敘明。
二、論罪科刑：
  ㈠按洗錢防制法係於105年12月28日修正公布，自公布後6個月
    施行（即自106年6月28日生效），修正後洗錢防制法第2 條
    規定：「本法所稱洗錢，指下列行為：意圖掩飾或隱匿特
    定犯罪所得來源，或使他人逃避刑事追訴，而移轉或變更特
    定犯罪所得。掩飾或隱匿特定犯罪所得之本質、來源、去
    向、所在、所有權、處分權或其他權益者。收受、持有或
    使用他人之特定犯罪所得。」參諸上開條文之修法意旨，現
    行法下所謂「洗錢」，不以變更特定犯罪所得之存在狀態，
    或將贓款來源合法化為必要，僅須掩飾或隱匿贓款之來源、
    去向或所在等客觀狀況，而可達成使贓款來源難以追查之效
    果，即屬洗錢行為。查被告與「華哥」、「交簿手」及「收
    款手」等該集團成員，係三人以上共同對如附表一所示之人
    實行詐騙，犯刑法第339條之4第1項第2款之加重詐欺取財罪
    ，為洗錢防制法第3條第1款規定之特定犯罪，而被告依指示
    將提領款項攜至指定地點，先後交予該集團之「收款手」，
    已足製造金流之斷點，使偵查機關難以追查帳戶金流，則前
    開特定犯罪所得財物之去向及所在已遭隱匿。
  ㈡核被告所為，均係犯刑法第339條之4第1項第2款之三人以上
    共同犯詐欺取財罪及洗錢防制法第2條第2款、第14條第1項
    之洗錢罪。被告與該集團成員間，就上開犯行有犯意聯絡及
    行為分擔，應論以共同正犯。再被告均係以一行為觸犯上開
    2罪，為想像競合犯，皆應依刑法第55條之規定，從一重論
    以三人以上共同詐欺取財罪（共10罪）。被告所犯上開10罪
    ，犯意各別，行為互異，應予分論併罰。
  ㈢至檢察官移送併辦部分（臺灣臺北地方檢察署109年度偵字第
    2742號、臺灣士林地方檢察署109年度偵字第9246號、臺灣
    新北地方檢察署109年度偵字第15258號、第8084號），與本
    案檢察官起訴關於告訴人李淑華、徐鳴昌、白賢仁、紀滿足
    、紀春分及被害人白惠美遭詐騙部分（即附表一編號2、3、
    4、6、8、9部分）之犯罪事實，為同一事實，屬實質上一罪
    之同一案件，為起訴效力所及，本院自得併予審理。
三、上訴駁回部分（即附表一編號3、4、8、不另為不受理之諭
    知及沒收部分）：
　㈠原審本於同上見解，適用洗錢防制法第2條第2款、第14條第1
    項，刑法第11條前段、第28條、第339條之4第1項第2款、第
    55條、第38條第2項前段、第38條之2第2項，刑法施行法第1
    條之1第1項之規定，並審酌被告不思循正當管道獲取財物，
    參與詐欺集團，且致如附表一3、4、8所示之人受有上開財
    產損失，所為實不足取，惟念其犯後始終坦承犯行，而被害
    人白惠美、告訴人紀春分則表示不予求償，有原審公務電話
    紀錄及聯繫當事人紀錄表在卷可查（見原審卷第53頁、第57
    頁）；告訴人紀滿足屢經原審傳喚均未到庭，無從探知和解
    意願，有原審調解、準備及審理程序之報到單在卷可參（見
    原審卷第65頁、第69頁、第107頁、第111頁）；並參酌其犯
    罪之動機、目的、手段、智識程度、目前從事貨運業、於警
    詢中自述勉持之家庭經濟狀況、扶養人口及所生損害等一切
    情狀，量處如附表一編號3、4、8原審主文所示之刑，並就
    被告被訴參與犯罪組織犯行部分不另為不受理之諭知（如後
    述）；另說明扣案如附表三編號6所示記事紙條1張、編號7
    所示之手機1支，均係被告所有，分別用以抄寫提款卡密碼
    、與詐欺集團聯繫所用，業據被告於警詢時供陳明確（見偵
    字第25932號卷第27頁），復有LINE對話內容截圖在卷可佐
    （見偵字第25932號卷第41至68頁），均為被告所有供犯罪
    所用之物，當依刑法第38條第2項前段之規定宣告沒收；又
    被告提領所得款項均全數繳交該集團，僅取得3,000元之報
    酬，業據被告於警詢中供承明確（見偵字第28807號卷第12
    頁），並無證據得以證明被告獲有其他不法利益，則依「事
    證有疑，利歸被告」之法理，應認被告實際分得之犯罪所得
    僅有3,000元，且未扣案，本應依刑法第38條之1第1項、第3
     項之規定宣告沒收，並於全部或一部不能沒收或不宜執行
    沒收時，追徵其價額，惟被告於原審審理期間，已分別與告
    訴人徐鳴昌、許芳展、白賢仁、蕭麗蓉、李英南、賴季溱、
    李淑華等人成立調解並部分履行完成（總計已支付10萬5,00
    0元，詳見附表一備註欄），已足剝奪其犯罪利得，如另沒
    收被告犯罪所得，將使被告承受過度之不利益，顯屬過苛，
    爰依刑法第38條之2第2項之規定，不予宣告沒收；至如附表
    三編號1至編號5所示之物，依卷存資料，尚無從證明前開物
    品為被告或其共犯所有之物，爰不予宣告沒收等情，其認事
    用法尚無不合，量刑亦稱妥適。 
　㈡被告上訴意旨略以：伊犯後坦承犯行，與告訴人等達成和解
    並按期賠償，目前從事快遞，為撫養父、女及支付賠償金，
    每天均須加班，伊只是一時失慮被詐欺集團利用之車手，所
    獲報酬僅3,000元，惡性與詐欺集團核心人物相比甚輕，經
    本案後，應無再犯之虞，請求從輕量刑云云。惟量刑輕重係
    屬事實審法院得依職權自由裁量之事項，苟已斟酌刑法第57
    條各款所列情狀而未逾越法定刑度，不得遽指為違法（最高
    法院72年度臺上字第6696號判例參照）。原審判決既已經詳
    細審酌量刑之一切情狀，予以綜合考量，並在法定刑內科處
    其刑，並說明論罪科刑之各項法律依據，上訴意旨指摘原判
    決不當，為無理由，此部分應予駁回。　　
四、撤銷改判部分（即附表一編號1至2、5至7、9至10及定應執
    行刑部分）：
  ㈠原審以被告罪證明確，援引相關規定據以對被告論罪科刑，
    固非無見，惟按刑事審判旨在實現刑罰權之分配正義，故法
    院對於有罪被告之科刑，應符合罰刑相當之原則，使輕重得
    宜，罰當其罪，此所以刑法第57條明定科刑時，應審酌一切
    情狀，尤應注意該條所列共10款之相關事項，以為科刑輕重
    之標準，並賦予法院以裁量權，以求個案裁判之妥當性。又
    按刑之量定，固為實體法上賦予法院得為自由裁量之事項，
    但此項職權之行使，仍應受比例原則、平等原則、罪刑相當
    原則之支配，審酌刑法第57條所列各款應行注意事項及一切
    情狀為之，以符合法律授權之目的，此即所謂自由裁量權之
    內部界限（最高法院96年度台上字第2357號、97年度台上字
    第6874號判決意旨參照）。被告於原審審理期間，分別與告
    訴人徐鳴昌、許芳展、白賢仁、蕭麗蓉、李英南、賴季溱、
    李淑華等人成立調解並按期履行部分金額（總計已支付10萬
    5,000元，詳見附表一備註欄），有原審109年度審附民移調
    字第81號、第82號、第83號、第84號、第85號、第86號及第
    229號調解筆錄、給付憑證及本院公務電話記錄在卷可參（
    見原審卷第81至91頁、第128-1至139頁、本院卷第163至187
    頁）；而被告實際所獲犯罪所得僅3,000元，且係受「華哥
    」指示行事，所處為詐欺集團之邊緣角色，原審未就此等量
    刑時應審酌之情狀予以通盤審酌而定應執行刑有期徒刑5年1
    0月，量刑顯屬過重，揆諸前揭罰刑相當原則，應認原審裁
    量刑度尚有失衡，未盡允洽，被告上訴指摘原判決所定刑度
    過重，非全無理由，自應由本院依法將原判決關於附表一編
    號1至2、5至7、9至10及定應執行刑部分予以撤銷改判。
　㈡爰審酌被告不思循正當管道獲取財物，參與詐欺集團，參與
    詐欺集團分工，助長詐騙歪風，且致如附表一編號1至2、5
    至7、9至10所示之人受有財產損失，所為實不足取，惟念其
    犯後始終坦承犯行，並於原審審理期間，分別與告訴人徐鳴
    昌、許芳展、白賢仁、蕭麗蓉、李英南、賴季溱、李淑華等
    人成立調解並按期履行，業如前述，態度堪稱良好；被害人
    白惠美、告訴人紀春分表示不予求償，告訴人紀滿足則經原
    審傳喚均未到庭，無從探知和解意願；復考量被告擔任車手
    受「華哥」指示取款，實際分得之犯罪所得非鉅，並參酌其
    於本院自陳國中畢業之智識程度、離婚，育有1女就讀國中
    、目前從事快遞工作之家庭生活經濟狀況，及其犯罪之動機
    、目的、手段、平日素行、參與犯罪之分工程度、告訴人及
    被害人所受損害程度等一切情狀，基於規範責任論之非難可
    能性的程度高低及罪刑相當原則，量處如主文第2項所示之
    刑；並綜合判斷其整體犯罪之非難評價、各罪間關係、法益
    侵害之整體效果，被告行為之不法與罪責程度及對其施以矯
    正之必要性，且貫徹刑法公平正義之理念，就上開撤銷改判
    部分與上訴駁回部分所宣告有期徒刑部分，定其應執行如主
    文第4項所示，以資懲儆。
　㈢被告之辯護人雖請求諭知被告緩刑，惟刑法第74條第1項規定
    之緩刑要件中，所謂受2年以下有期徒刑之宣告，係指宣告
    其刑之裁判而言，此於數罪併罰案件，各罪之宣告刑均為2
    年以下有期徒刑，而依刑法第51條第5款規定，定其應執行
    之刑亦為2年以下有期徒刑者，如合於本條項規定之要件，
    則於定其應執行刑後，一併宣告緩刑，固無不合。惟若所定
    之應執行之刑已逾有期徒刑2年者，即與上開得宣告緩刑之
    要件不符，自不得宣告緩刑（最高法院107年度台上字第959
    、1960號判決意旨參照），被告應執行刑已逾有期徒刑2年
    ，與緩刑要件未合，自不得宣告緩刑。　　
五、不另為不受理諭知部分：
  ㈠公訴意旨另認被告上開行為，亦涉犯組織犯罪防制條例第3條
    第1項後段之參與犯罪組織罪嫌。惟按，組織犯罪防制條例
    係藉由防制組織型態之犯罪活動為手段，以達成維護社會秩
    序、保障人民權益之目的，乃於該條例第3條第1項前段與後
    段，分別對於「發起、主持、操縱、指揮」及「參與」犯罪
    組織者，依其情節不同而為處遇，行為人雖有其中一行為（
    如參與），不問其有否實施各該手段（如詐欺）之罪，均成
    立本罪。然在未經自首或有其他積極事實，足以證明其確已
    脫離或解散該組織之前，其違法行為，仍繼續存在，即為行
    為之繼續，而屬單純一罪，至行為終了時，仍論為一罪。又
    行為人以一參與詐欺犯罪組織，並分工加重詐欺行為，同時
    觸犯參與犯罪組織罪及加重詐欺罪，雖其參與犯罪組織之時
    、地與加重詐欺之時、地，在自然意義上非完全一致，然二
    者仍有部分合致，且犯罪目的單一，依一般社會通念，認應
    評價為一罪方符合刑罰公平原則，應屬想像競合犯。惟因加
    重詐欺罪係侵害個人財產法益之犯罪，其罪數計算，以被害
    人數、被害次數之多寡，決定其犯罪之罪數；核與參與犯罪
    組織罪之侵害社會法益，因應以行為人所侵害之社會全體利
    益為準據，認定係成立一個犯罪行為，有所不同，是已倘若
    行為人於參與犯罪組織之繼續中，先後加重詐欺數人財物，
    因行為人僅為一參與組織行為，侵害一社會法益，應僅就首
    次犯行論以參與犯罪組織及加重詐欺罪之想像競合犯，而其
    後之犯行，乃為其參與組織之繼續行為，為避免重複評價，
    當無從將一參與犯罪組織行為割裂再另論以一參與犯罪組織
    罪（最高法院107年度台上字第1066號判決意旨可資參照）
    。
  ㈡查被告加入該集團後，首次提領款項而參與犯行之時點，係1
    08年10月7日上午11時38分許（提領另案被害人周玉女遭詐
    取之款項），而該次犯行則經臺灣新北地方檢察署檢察官以
    108年度偵字第33083號提起公訴、臺灣新北地方法院以108
    年度金訴字第158號判決，經被告上訴繫屬本院以109年度上
    訴字第2330號審理中等情，有本院被告前案紀錄表在卷可考
    ，揆諸前開說明，原應就被告被訴參與犯罪組織之犯行部分
    諭知不受理，惟公訴意旨既認此部分罪嫌與前開經本院論罪
    科刑部分有裁判上一罪關係，爰不另為不受理之諭知。
據上論斷，應依刑事訴訟法第368條、第369條第1項前段、第364
條、第299條第1項前段，洗錢防制法第2條第2款、第14條第1 項
，刑法第11條前段、第28條、第339條之4第1項第2款、第55條、
第51條第5款，刑法施行法第1條之1第1項，判決如主文。
本案經檢察官陳鴻濤提起公訴、檢察官李巧菱、周禹境、余佳恩
移送併辦，檢察官黃騰耀到庭執行職務。
中　　華　　民　　國　　109 　年　　 7　　月　　21  　日
                  刑事第九庭    審判長法　官  潘翠雪
                                      法　官  葉力旗
                                      法　官  陳俞婷
以上正本證明與原本無異。
如不服本判決，應於收受送達後20日內向本院提出上訴書狀，其
未敘述上訴之理由者並得於提起上訴後20日內向本院補提理由書
（均須按他造當事人之人數附繕本）「切勿逕送上級法院」。
                                      書記官  陳麗津
中　　華　　民　　國　　109 　年　　7 　　月　　21　　日
附錄：本案論罪科刑法條全文
洗錢防制法第14條
有第二條各款所列洗錢行為者，處7年以下有期徒刑，併科新臺
幣5百萬元以下罰金。
前項之未遂犯罰之。
前二項情形，不得科以超過其特定犯罪所定最重本刑之刑。

中華民國刑法第339條之4
犯第339條詐欺罪而有下列情形之一者，處1年以上7年以下有期
徒刑，得併科1百萬元以下罰金：
一、冒用政府機關或公務員名義犯之。
二、三人以上共同犯之。
三、以廣播電視、電子通訊、網際網路或其他媒體等傳播工具，
    對公眾散布而犯之。
前項之未遂犯罰之。
附表一：
編號 被害人（提告） 詐欺時間、方式 轉帳（匯款）時間、金額、帳戶 被告提領情形 主文 備註 1  李英南  （提告） 於108年10月7日10時54分，詐欺集團成員假冒李英南友人向李英南借款。 於108年10月7日12時26分，臨櫃匯款8萬5,000元至京城銀行永康分行帳戶（帳號000000000000） 附表二編號1 張峯維犯三人以上共同詐欺取財罪，處有期徒刑壹年壹月。 調解金額：8萬5,000元(已履行其中1萬5,000元) 2  白賢仁  （提告） 於108年10月8日10時31分，詐欺集團成員假冒白賢仁同學向白賢仁借款。 於108年10月8日12時15分，以網路銀行轉帳10萬元至上海銀行帳戶（帳號00000000000000） 附表二編號2 張峯維犯三人以上共同詐欺取財罪，處有期徒刑壹年壹月。 調解金額：10萬元（已履行其中1萬5,000元） 3  紀滿足 （提告） 於108年10月8日11時，詐欺集團成員假冒紀滿足友人向紀滿足借款。 於108年10月8日12時4分，臨櫃匯款8萬元至元大銀行帳戶（帳號00000000000000） 附表二編號3 上訴駁回 （原審主文：張峯維犯三人以上共同詐欺取財罪，處有期徒刑壹年陸月。） 尚未和解 4  紀春分  （提告） 於108年10月8日10時40分，詐欺集團成員假冒紀春分親戚向紀春分借款。 於108年10月8日13時3分，臨櫃匯款7萬元至元大銀行帳戶（帳號00000000000000） 附表二編號4 上訴駁回 （原審主文：張峯維犯三人以上共同詐欺取財罪，處有期徒刑壹年參月。） 不求償 5  賴季溱  （提告） 於108年10月14日9時55分，詐欺集團成員假冒賴季溱親戚向賴季溱借款。 於108年10月14日11時57分，以網路銀行轉帳10萬元至聯邦銀行帳戶（帳號000000000000） 附表二編號5 張峯維犯三人以上共同詐欺取財罪，處有期徒刑壹年壹月。 調解金額：10萬元（已履行其中1萬5,000元） 6  徐鳴昌  （提告） 於108年10月12日18時至同年月14日13時42分間之某時，詐欺集團成員假冒徐鳴昌友人向徐鳴昌借款。 於108年10月14日13時42分至50分，以網路銀行轉帳5萬元、2萬元、5萬元、5萬元至中華郵政帳戶（帳號00000000000000） 附表二編號10至12 張峯維犯三人以上共同詐欺取財罪，處有期徒刑壹年伍月。 調解金額：17萬元（已履行其中1萬5,000元） 7  許芳展  （提告） 於108年10月12日中午至同年月14日14時10分間之某時，詐欺集團成員假冒許芳展親戚向許芳展借款。 於108年10月14日14時10分，臨櫃匯款10萬元至陽信銀行新店分行帳戶（帳號000000000000） 附表二編號9 張峯維犯三人以上共同詐欺取財罪，處有期徒刑壹年壹月。 調解金額：10萬元（已履行其中1萬5,000元） 8  白惠美  （未提） 於108年10月15日12時17分，詐欺集團成員假冒白惠美友人向白惠美借款。 於108年10月15日12時36分，臨櫃匯款15萬元至陽信銀行新店分行帳戶（帳號000000000000） 附表二編號6至8 上訴駁回 （原審主文：張峯維犯三人以上共同詐欺取財罪，處有期徒刑壹年肆月。） 不求償 9  李淑華  （提告） 於108年10月18日11時42分，詐欺集團成員假冒李淑華親戚向李淑華借款。 於108年10月18日14時44分，臨櫃匯款20萬元至中華郵政帳戶（帳號00000000000000） 附表二編號14 張峯維犯三人以上共同詐欺取財罪，處有期徒刑壹年伍月。 調解金額：20萬元（已履行其中1萬5,000元） 10  蕭麗蓉 （提告） 於108年10月18日12時9分許，詐欺集團成員假冒蕭麗蓉親戚向蕭麗蓉借款。 於108年10月18日13時49分，臨櫃匯款30萬元至渣打銀行帳戶（帳號00000000000000） 附表二編號13 張峯維犯三人以上共同詐欺取財罪，處有期徒刑壹年伍月。 調解金額：20萬元（已履行其中1萬5,000元） 
附表二：
編號 提領時間 提領地點 提領帳戶 提領款項（均不含提領手續費） 匯入款項之被害人 1 108年10月7日12時58分至13時6分 新北市○○區○○路000號（全家便利商店新莊北醫店）自動提款機 京城銀行永康分行帳戶（帳號000000000000） 2萬元 2萬元 2萬元 2萬元 5,000元 李英南 2 108年10月8日12時50至54分 新北市○○區○○路000號（裁撤前台北富邦銀行五股分行）自動提款機 上海銀行帳戶（帳號00000000000000 ） 2萬元 2萬元 2萬元 2萬元 2萬元 白賢仁 3 108年10月8日13時24至26分 新北市○○區○○路000號（聯邦銀行中港簡易分行）自動提款機 元大銀行帳戶（帳號00000000000000 ） 2萬元 2萬元 2萬元 2萬元 紀滿足 4 108年10月8日14時9至13分 新北市○○區○○路0段000號（統一超商）自動提款機 元大銀行帳戶（帳號00000000000000 ） 2萬元 2萬元 2萬元 1萬元 紀春分 5 108年10月14日12時19至23分 新北市○○區○○路00號（華南銀行淡水分行）自動提款機 聯邦銀行帳戶（帳號000000000000） 2萬元 2萬元 2萬元 2萬元 2萬元 賴季溱 6 108年10月15日13時56至57分 新北市○○區○○路000號（聯邦銀行中港簡易分行）自動提款機 聯邦銀行帳戶（帳號000000000000） 3萬元（自陽信銀行新店分行帳戶帳號000000000000轉入） 白惠美 7 108年10月14日13時17至22分 新北市○○區○○路000 號（永豐銀行中港分行）自動提款機 陽信銀行新店分行帳戶（帳號000000000000） 2萬元 2萬元 2萬元 2萬元 2萬元 2萬元 白惠美 8 108年10月14日13時53分 新莊區復興路1段209 號（遠東銀行新莊分行）自動提款機 陽信銀行新店分行帳戶（帳號000000000000） 3萬元（轉帳至聯邦銀行帳戶帳號000000000000 ；起訴書附表誤載為19,915元） 白惠美 9 108年10月14日14時51至55分 新北市○○區○○路0號（淡水捷運站）自動提款機 陽信銀行新店分行帳戶（帳號000000000000） 2萬元 2萬元 2萬元 2萬元 2萬元 許芳展 10 108年10月14日15時14分 新北市○○區○○路0號（淡水捷運站）自動提款機 陽信銀行新店分行帳戶（帳號000000000000） 2萬元（其中1萬9,900元係自中華郵政帳戶帳號0000000000000轉入) 徐鳴昌 11 108年10月14日14時4至28分 新北市○○區○○○路0段000號（家樂福淡新店）自動提款機 中華郵政帳戶（帳號00000000000000 ） 2萬元 2萬元 2萬元 2萬元 2萬元 2萬元 2萬元 1萬元 徐鳴昌 12 108年10月14日15時12分 新北市○○區○○路0號（淡水捷運站）自動提款機 中華郵政帳戶（帳號00000000000000 ） 1萬9,900元（轉帳至陽信銀行帳戶帳號000000000000） 徐鳴昌 13 108年10月18日14時30至51分 1.臺北市○○區○○街0段00號（玉山銀行城中分行）自動提款機 2.臺北市○○區○○街0號（玉山金控博愛大樓）自動提款機 3.臺北市○○區○○路00號（統一超商大永博門市）自動提款機 4.臺北市○○區○○路00號（華南銀行城內分行）自動提款機 渣打銀行帳戶（帳號00000000000000 ） 6萬元 6萬元 4萬元 4萬元 蕭麗蓉 14 108年10月18日15時16至18分 臺北市○○區○○街000號（臺北漢中街郵局）自動提款機 中華郵政帳戶（帳號00000000000000 ） 6萬元 6萬元 3萬元 李淑華 
附表三：
編號 扣案物名稱暨數量 1 中國信託商業銀行存摺1本、提款卡1張（帳號000000000000、戶名：鄭雯玲） 2 合作金庫銀行存摺1本、提款卡1張（帳號0000000000000、戶名：鄭雯玲） 3 郵局存摺1本、提款卡1張（帳號00000000000000、戶名：阮俊鴻）；偕同警方自該帳戶提領之贓款新臺幣400元。 4 玉山銀行存摺1本、提款卡1張（帳號0000000000000、戶名：連慧欣） 5 郵局存摺1本（帳號00000000000000、戶名：張馨文） 6 記事紙1張（抄寫前開編號1至編號5帳戶提款密碼之用） 7 SAMSUNG廠牌行動電話1支